臺灣士林地方法院民事裁定
111年度抗字第260號
抗  告  人  劉廷瑩
相  對  人  合迪股份有限公司
法定代理人  陳鳳龍
上列當事人間聲請本票裁定事件，本院裁定如下：
    主  文
抗告駁回。
抗告費用新臺幣壹仟元由抗告人負擔。
    理  由
一、按執票人向本票發票人行使追索權時，得聲請法院裁定後強
    制執行，票據法第123條定有明文；又本票執票人依上開法
    條之規定，聲請法院裁定許可對發票人強制執行，係屬非訟
    事件程序，法院僅就形式上審查得否准許強制執行，此項裁
    定並無確定實體上法律關係存否之效力，如發票人就票據債
    務之存否有爭執時，應由發票人提起確認之訴，以資解決(
    最高法院56年度台抗字第714號、57年度台抗字第76號裁定
    意旨參照)；再本票執票人依票據法第123條規定向本票發票
    人行使追索權，聲請法院裁定准予強制執行，係屬非訟事件
    ，對於此項聲請所為裁定，僅依非訟事件程序，就本票形式
    上之要件是否具備予以審查為已足。次按抗告，除本編別有
    規定外，準用第三編第一章之規定，又第二審法院認為上訴
    為無理由者，應為駁回之判決，民事訴訟法第495條之1第1
    項、第449條第1項分別定有明文；該等規定，依非訟事件法
    第46條規定，於非訟事件之抗告準用之。
二、本件相對人在原審主張：相對人執有抗告人簽發如原裁定所
    示之發票日為民國110年6月10日、票載金額為新臺幣（下同
    ）132萬元、到期日為111年7月15日，並免除作成拒絕證書
    之本票一紙（下稱系爭本票)，詎經相對人屆期提示後未獲
    清償，爰聲請裁定許可強制執行等情，業據相對人提出系爭
    本票為證，原裁定予以准許，並無不合。
三、抗告意旨略以：抗告人否認有於110年6月10日簽發面額132
    萬元之系爭本票，相對人應提出系爭本票供核對；又抗告人
    前於108年間向相對人辦理車貸90萬元，約定分五年計60期
    、每期應付1萬8,090元，抗告人已付24期，嗣相對人之員工
    打電話來勸誘抗告人稱可增貨20萬元，且可將本金及降低之
    利息分六年計72期攤還，抗告人不疑有他而同意增貨20萬元
    ，詎相對人嗣後只撥款51萬6,723元，表示係因抗告人就先
    前所貸90萬元未持續履行完畢即辦理增貨，而認為抗告人違
    約，遂在撥付新貸款時逕行扣掉11萬7,437元，主張該金額
    係違約金，顯然係以詐術收取違約金，亦為違反消費者保護
    法及誠信原則之舉動，應屬無效，且應返還此等不當得利予
    抗告人，另抗告人已依相對人員工之要約，於繳付一年之2
    萬3,320元分期付款後，可降低月付金至1萬6,000元左右，
    因此相對人於存證信函內所述抗告人違約乙事，乃違背要約
    條件，而不能作為索取擔保物及請求全額貸款之依據，並有
    許欺及恐嚇取財之嫌，為此，爰對原裁定不服，提起本件抗
    告，請求廢棄原裁定等語。
四、經查，相對人業依票據法第123條規定，在原審提出與所述
    相符之系爭本票為證，堪認系爭本票之票據債務已屆期，相
    對人得對發票人即抗告人行使追索權，聲請法院裁定准許強
    制執行，且該聲請事件之性質係非訟事件，法院僅就系爭本
    票形式上之要件是否具備予以審查，即為已足。至抗告意旨
    上開陳述，核屬實體法律關係之主張，揆之首揭說明，尚非
    本件非訟事件程序所應審究。從而，抗告人提起本件抗告，
    為無理由，應予駁回。
五、爰依法裁定如主文。
中　　華　　民　　國　　111 　年　　10 　　月　 31　　日
                  民事第二庭  法  官  孫曉青
以上正本證明與原本無異。
本件裁定不得抗告。
中　　華　　民　　國　　111 　年　　10 　　月　  31　 日
                              書記官  曾琬真